最高法院刑事判決                              八十六年度台上字第五六九五號
    上  訴  人  王玉璋
    選任辯護人  陳峰富律師
右上訴人因天姿有限公司自訴背信案件，不服台灣高等法院中華民國八十六年七月十
八日第二審更審判決（八十六年度上更(二)字第一○一號，自訴案號：前台灣台北地方
法院士林分院八十年度自字第六十一號），提起上訴，本院判決如左：
    主  文
上訴駁回。
    理  由
按刑事訴訟法第三百七十七條規定，上訴於第三審法院，非以判決違背法令為理由，
不得為之。是提起第三審上訴，應以原判決違背法令為理由，係屬法定要件。如果上
訴理由狀並未依據卷內訴訟資料，具體指摘原判決不適用何種法則或如何適用不當，
或所指摘原判決違法情事，顯與法律規定得為第三審上訴理由之違法情形，不相適合
時，均應認其上訴為違背法律上之程式，予以駁回。本件原判決論處上訴人王玉璋以
連續為他人處理事務，意圖為第三人不法之利益，而為違背其任務之行為，致生損害
於本人之利益罪刑。係依憑自訴人之指訴，參酌證人鄒光中之證詞，上訴人因職務上
之機會所接獲美國 HEATHER HILL SPORTWEAR INC.委由自訴人公司報價並擬訂購全棉
牛仔男童褲之傳真信函貳件，該公司經理LEANNE發給上訴人之傳真函，上訴人將上開
訂購函私自轉交TOPTEX NETWORK（美商保怡公司）承作，旋由保怡公司委由印尼宏威
公司生產之訂單（由上訴人以中文橫寫之簽名與之簽訂）暨部分由上訴人簽署之驗貨
報告，印尼宏威公司台北辦事處與其總公司往來之電文，保怡公司與 HEATHER HILL
SPORTSWEAR INC. 間之往來電傳函件等證據資料，而為論斷，已述其所憑之證據及
認定之理由。而以上訴人否認有上開犯行之辯解，為飾卸之詞，不足採取；並以證人
林秀如與上訴人關係密切，所言難免偏頗，亦難採信。又以自訴人代表人施光守雖曾
指稱美商HEATHER HILL SPORTSWEAR 公司於民國七十九年一月五日及同年三月十五日
所下之訂單均係直接向保怡公司採購，並未直接下單予天姿有限公司，惟上訴人既係
利用職務上之便，將詢價資料轉知他人，或明知有訂約機會，竟刻意隱瞞，拒為自己
公司爭取訂單機會，已違背其任務，造成委任公司之損害，第三人公司是否直接向他
公司下訂單，均無礙於犯罪行為之成立，故上開指陳，仍不足為上訴人有利之論據。
在理由內依據卷證資料，詳加指駁及說明。從形式上觀察，原判決並無採證違反法則
、判決理由不備或適用法則不當之違法情形存在。上訴意旨，置原判決所為明白論斷
於不顧，專憑其個人意見，就原審採證認事職權之適法行使，漫事爭執，難認已符合
首揭法定之第三審上訴要件。依前開說明，自非適法之第三審上訴理由，其上訴違背
法律上之程式，應予駁回。又本件雖係刑事訴訟法第三百七十六條第五款所列之案件
，惟於修正刑事訴訟法施行前，原得上訴於第三審法院，且已繫屬於法院，依刑事訴
訟法施行法第五條第一項規定，仍應依施行前之法定程序終結之，附此明。
據上論結，應依刑事訴訟法第三百九十五條前段，判決如主文。
中      華      民      國    八十六    年      九      月    二十五    日
                              最高法院刑事第六庭
                                  審判長法官  黃  劍  青
                                        法官  劉  敬  一
                                        法官  林  增  福
                                        法官  林  文  豐
                                        法官  邵  燕  玲
      右正本證明與原本無異
                                              書  記  官
中      華      民      國    八十六    年      十      月      三      日
